【裁判字號】    89,易,319
【裁判日期】    890918
【裁判案由】    違反公司法
【裁判全文】
臺灣屏東地方法院刑事判決                          八十九年度易字第三一九號
    公  訴  人  臺灣屏東地方法院檢察署檢察官
    被      告  甲○○
右被告因違反公司法案件，經檢察官提起公訴（八十八年度偵字第七二三七號）暨移
送併辦（台灣台北地方法院檢察署八十九年度偵字第一一一二五號），本院判決如左
：
    主  文
甲○○公司負責人，違反公司不得經營登記範圍以外之業務之規定，處罰金新台幣壹
拾萬元，如易服勞役以銀元佰元即新台幣玖佰元折算壹日，緩刑貳年。
    事  實
一、甲○○係設於高雄巿之「宇強科技事業股份有限公司」（下稱宇強公司）董事長
    ，為該公司負責人，明知該公司於民國（下同）八十八年八月間，在所登記之營
    業事項內並無提供顧客上網玩網路遊戲及提供簡餐等之業務，竟以公司名義擅自
    在台北縣新店巿寶元路二段六十一號投資經營「寶元網藝多煤體生活館」，經營
    顧客上網玩網路遊戲之業務，嗣至八十八年八月十九日為台北縣政府聯合查報小
    組查獲，且甲○○復於八十九年四月間，在台北市松山區○○○路○段二十三號
    地下一樓及一樓宇強公司所經營之網藝多媒體生活館，從事與登記事項未符之簡
    餐業務（價格自新台幣五十元至一百元不等），嗣至同年四月二十四日為台北市
    政府查獲。
二、案經高雄巿政府建設局移送台灣高雄地方法院檢察署，由該署檢察官呈請臺灣高
    等法院高雄分院檢察署檢察長核轉台灣屏東地方法院檢察署檢察官偵查起訴及移
    送併辦。
    理  由
一、訊之被告甲○○固不諱言右開事實，惟辯稱實因法令規定未清及客戶上網遊戲實
    無法約束云云。然查被告所營公司自八十八年十二月三十一日變更營業登記項目
    後，其營業項目始包括第十八項（代碼Ｊ７９９９９０）其他娛樂業（利用電腦
    功能以磁碟、光碟供人遊戲娛樂），而於本件被查獲時之八十八年八月十九日，
    其公司營業項目僅十四項，未包括前述之其他娛樂業或餐飲業等，有宇強公司八
    十八年十二月三十一日及同年八月三十日變更登記表暨公司執照各乙份附卷可稽
    ，是被告於其公司所營事項未完成登記前即行營業或經營未登記之餐飲業務，自
    屬經營登記範圍以外之業務。此外復有台北縣政府聯合查報小組稽查電子遊藝場
    業紀錄表及台北市政府建設局八十九年四月二十四日商業稽查紀錄表各一紙在案
    可資佐証，被告犯行，事証明確，應堪認定。
二、按公司不得經營登記範圍以外之業務，公司法第十五條第一項定有明文，被告係
    宇強公司負責人，於未完成變更營業項目登記前經營登記範圍以外之業務，核其
    所為係犯同法第十五條第三項之罪。至移送併辦（台灣台北地方法院檢察署八十
    九年度偵字第一一一二五號違反公司法部分）之被告經營宇強公司登記事項以外
    之餐飲業務雖未據檢察官起訴，惟與本案同係經營登記範圍以外之業務，為實質
    上一罪關係，本院自得併予審理，附此敘明之。茲審酌被告犯後態度良好，其公
    司營業事項亦已完成包括其他娛樂業之變更登記等一切情狀，爰量處如主文所示
    之刑，並諭知如易服勞役之折算標準。另查被告前未曾受有期徒刑以上刑之宣告
    ，有台灣高等法院被告全國前案紀錄表附卷可明，其經此偵、審程序及刑之宣告
    ，當知所警惕，無再犯之虞，爰併諭知緩刑二年，以勵來茲。
三、至移送併辦之台灣台北地方法院檢察署八十九年度偵字第四四二五號、五六七七
    號及一一一二五號（第一一一二五號係指違反電子遊戲場業管理條例第十五條部
    分）案件，公訴人雖認與本案有連續犯之裁判上一罪關係，惟查宇強公司於八十
    八十二月三十一日經申請營業事項變更登記後，其營業項目第十八項業經登記為
    （代碼Ｊ７９９９９０）其他娛樂業（即利用電腦功能以磁碟、光碟供人遊戲娛
    樂），而依經濟部函示意旨，有關利用電腦功能，以光碟、磁碟供人遊戲娛樂（
    包含網際網路），係屬公司行號營業項目代碼「Ｊ７９９９９０其他娛樂業」，
    非屬「Ｊ７０１０１０電子遊戲場業」，有該函所附之該部八十七年十二月十五
    日經（８７）商字第八七二三０一八九號函送之會議紀錄可查，此有經濟部八十
    九年六月二十九日經（八九）商字第八九０一八五三七號函乙份在案可稽，是宇
    強公司於八十八年十二月三十一日以後經變更登記營業事項後，台北市政府分於
    八十九年二月五日、同月十五日及同年四月二十四日所查宇強公司經營前所述之
    「其他娛樂業」，即無違反電子遊戲場業管理條例第十五條規定可言，尚難認與
    本案有何裁判上一罪關係，應退回原移送併辦之檢察署另行處理，併此敘明。
據上論結，應依刑事訴訟法第二百九十九條第一項前段、公司法第十五條第三項、刑
法第十一條前段、第四十二條第二款、第七十四條第一款、罰金罰鍰提高標準條例第
二條、現行法規所定貨幣單位折算新台幣條例第二條，判決如主文。
中      華      民      國      八十九      年      九      月    十八  日
                                      臺灣屏東地方法院刑事第一庭
                                          法  官    潘正屏
右正本證明與原本無異。
對於本判決如有不服應於收受送達後十日內向本院提出上訴書狀上訴於台灣高等法院
高雄分院並按他造當事人之人數附具繕本。
                                          書記官   林明江
中      華      民      國      八十九      年      九      月    十八  日
附錄本案論罪科刑法條
公司法第十五條第三項
三、公司負責人違反前二項規定時，各處一年以下有期徒刑、拘役或科或併科五萬元
    以下罰金，並賠償公司因此所受之損害。


司法院資訊處製作；財團法人民間司法改革基金會備份。
